【裁判字號】    98,財管,23
【裁判日期】    980610
【裁判案由】    指定遺產管理人
【裁判全文】
臺灣桃園地方法院民事裁定              98年度財管字第23號
聲  請  人  甲○○
                      號8樓
被  選任人  林清漢律師
上列聲請人聲請指定被繼承人乙○○遺產管理人事件，本院裁定
如下：
    主      文
指定林清漢律師為被繼承人乙○○（男，民國○○年○○月○ 日生，
生前最後住所：桃園縣龜山鄉○○村○○○路2 號8 樓之1 ，身
分證統一編號：Ｚ000000000號）之遺產管理人。
准對被繼承人乙○○之大陸地區以外之繼承人為承認繼承之公示
催告。
聲請人應於收受本裁定之日起二十日內，將本裁定登載於公報、
新聞紙或其他相類之傳播工具。
如有被繼承人之大陸地區以外之繼承人，應自本公示催告最後登
載公報、新聞紙或其他相類之傳播工具之日起八個月內向本院陳
報承認繼承，如不於公示期限內申報承認繼承時，被繼承人之遺
產於大陸地區之繼承人依法繼承、清償債權並交付遺贈物後有賸
餘者歸屬國庫。
程序費用由被繼承人乙○○之遺產負擔。
    理      由
一、按「先順序繼承人均拋棄其繼承權時，由次順序之繼承人繼
    承。其次順序繼承人有無不明或第四順序之繼承人均拋棄其
    繼承權者，準用關於無人承認繼承之規定」，「親屬會議依
    前條規定為報明後，法院應依公示催告程序，定六個月以上
    之期限，公告繼承人，命其於期限內承認繼承」，「無親屬
    會議或親屬會議未於前條所定期限內選定遺產管理人者，利
    害關係人或檢察官，得聲請法院選任遺產管理人，並由法院
    依前項規定為公示催告」，民法第1176條第6 項、第1178條
    第1 項、第2 項分別定有明文。
二、本件聲請意旨略以：本件被繼承人乙○○於民國98年2 月14
    日死亡，並無配偶及第一、二、四順序之繼承人，第三順序
    之繼承人並均已拋棄繼承，且無親屬會議選定其遺產管理人
    。聲請人為被繼承人之兄，雖已拋棄繼承，但因聲請人與乙
    ○○之父湯守文前於98年1 月14日死亡，聲請人與乙○○就
    湯守文之遺產為公同共有，為利害關係人，故聲請指定遺產
    管理人等語。
三、經查，聲請人主張之事實，業據提出與述相符之拋棄繼承准
    予備查函、戶籍謄本、土地及建物登記謄本等為證，本院並
    依職權調閱98年度繼字第570 號拋棄繼承事件卷宗查核屬實
    ，且亦未見被繼承人親屬於被繼承人死亡後，依民法相關規
    定召開親屬會議選定遺產管理人，並依民法第1177條規定向
    本院報明之情形。是故堪認被繼承人乙○○所遺財產，現確
    係處於無人繼承之狀態，而有指定遺產管理人之必要。復按
    ，遺產管理人之設，旨在管理保存及清算遺產，以免遺產散
    失，是以遺產管理人具有相當之公益色彩；又選任遺產管理
    人，除慮及管理遺產之公平性外，須考慮其適切性，亦即可
    對其遺產、遺債之情形瞭解較深，復與遺債債權人無利害共
    同關係而得忠誠處理者，優先選任為宜。林清漢律師具有專
    業知識及能力，允可秉持其專業倫理擔當此具公益性質之遺
    產管理人任務，且其亦出具同意書，表明同意擔任本件遺產
    管理人，因此選任林清漢律師為本件被繼承人所遺遺產之遺
    產管理人，應屬適當。爰依首揭規定選任之並為公示催告。
四、聲請費用負擔之依據：非訟事件法第157 條。
中    華    民    國    98    年    6     月    10    日
                  家事法庭  法  官  游智棋
以上為正本係照原本作成
如對本裁定抗告須於裁定送達後10日內向本院提出抗告狀
中    華    民    國    98    年    6     月    10    日
                            書記官  劉文松


司法院資訊處製作；財團法人民間司法改革基金會備份。
